【裁判字號】    98,重訴,10
【裁判日期】    980430
【裁判案由】    毒品危害防制條例等
【裁判全文】
臺灣桃園地方法院刑事判決              98年度重訴字第10號
公  訴  人  臺灣桃園地方法院檢察署檢察官
被      告  甲○○
                    （現於臺灣桃園看守所羈押中）
選任辯護人  張藝騰律師
上列被告因毒品危害防制條例等案件，經檢察官提起公訴（97年
度偵字第26336 號）及移送併辦（98年度偵字第5594號），本院
判決如下：
    主  文
甲○○共同運輸第一級毒品，處有期徒刑拾伍年。扣案之第一級
毒品海洛因玖包（驗餘合計淨重陸貳點肆公克，空包裝總重
肆陸點零柒公克，純度百分之柒陸點柒陸，純質淨重貳柒捌點貳
零公克），沒收銷燬之；扣案之包裝前開第一級毒品海洛因包裝
袋玖只、涼鞋壹雙，均沒收。
    事  實
一、甲○○明知海洛因係業經公告列為毒品危害防制條例第2 條
    第2 項第1 款所規定之第一級毒品，不得非法運輸，亦屬懲
    治走私條例所規定未經許可不得私運來臺之管制物品，詎其
    因於緬甸居住期間內，多次無償施用真實姓名年籍不詳，綽
    號「阿海」之男子及綽號「JOJO」之女子所提供之第一級毒
    品海洛因而心生愧欠後，竟與「阿海」、「JOJO」基於運輸
    及私運管制物品第一級毒品海洛因之犯意聯絡，應允將利用
    返臺之機會替「阿海」、「JOJO」運輸第一級毒品海洛因入
    境（起訴書誤載甲○○係貪圖新臺幣200,000 元之酬勞始應
    允共同運輸毒品）。後「阿海」即透過「JOJO」於民國97年
    12月28日下午1 時許，在緬甸仰光機場，將預先已於底部夾
    藏有第一級毒品海洛因9 包（驗餘合計淨重362.43公克，空
    包裝總重46.07 公克，純度76.76%，純質淨重278.20公克）
    之涼鞋1 雙交付予甲○○，甲○○則以穿著該涼鞋之方式，
    於同日搭乘中華航空公司編號CI－7916號班機入境臺灣桃園
    國際機場，而將管制進口之第一級毒品海洛因運輸入境我國
    。嗣於同日下午6 時50分許，在臺灣桃園國際機場第一航廈
    入境檢查室內，為財政部臺北關稅局關員所查獲，始知悉上
    情，並扣得第一級毒品海洛因9 包及涼鞋1 雙。
二、案經內政部警政署航空警察局移送臺灣桃園地方法院檢察署
    檢察官偵查起訴。
    理  由
壹、程序事項：
    本案認定犯罪事實所引用之本案卷內所有卷證資料（包含文
    書證據、物證等證據），並無證據證明係公務員違背法定程
    序所取得，且被告甲○○及其選任辯護人於本院審理終結前
    就卷內所有之卷證資料之證據能力均表示無意見，又卷內之
    文書證據，亦無刑事訴訟法第159 條之4 之顯有不可信之情
    況與不得作為證據之情形，則依刑事訴訟法第159 條之5 之
    規定，本案認定犯罪事實所引用之本案卷證所有文書證據、
    物證等證據，均有證據能力。
貳、實體事項：
一、上開犯罪事實，業據被告甲○○於本院審理中坦承不諱，復
    有台北關稅局扣押貨物、運輸工具收據及搜索筆錄、法務部
    －入出境資訊連結作業查詢及現場查獲照片等件附卷可稽；
    又扣案之袋裝粉末9 包，經送請法務部調查局鑑定之結果，
    確均含有第一級毒品海洛因成分（驗餘合計淨重362.43公克
    ，空包裝總重46.07 公克，純度76.76%，純質淨重278.20公
    克），有該局於98年2 月12日出具之調科壹字第0982300389
    0 號鑑定書1 紙在卷可憑，此外，併有扣案用以包裝上開海
    洛因之包裝袋9 只及涼鞋1 雙可資佐證，堪認被告自白與事
    實相符而足採信，是本案事證明確，被告犯行洵堪認定，應
    依法論科。
二、按海洛因係毒品危害防制條例第2 條第2 項第1 款規定之第
    一級毒品，且係行政院依懲治走私條例第2 條第4 項公告之
    「管制物品及其數額」甲項第4 款所列之管制進出口物品。
    是核被告甲○○所為，係犯毒品危害防制條例第4 條第1 項
    之運輸第一級毒品海洛因罪，及懲治走私條例第2 條第1 項
    之私運管制物品進口罪。被告持有第一級毒品海洛因之低度
    行為，為運輸之高度行為所吸收，不另論罪。又被告與「阿
    海」、「JOJO」間，就上開犯行具有犯意聯絡及行為分擔，
    均為共同正犯。再被告以同一運輸第一級毒品海洛因之行為
    觸犯上述二項罪名，為想像競合犯，應依刑法第55條之規定
    ，應從一重之運輸第一級毒品海洛因罪處斷。末被告因於本
    案之第一級毒品海洛因運輸走私情形中，僅屬俗稱「交通」
    之次要角色，尚非居於幕後策劃之主要人員，且其僅為本次
    之毒品運輸走私犯行，是本院衡酌其情節尚堪憫恕，認如處
    以法定最輕刑無期徒刑，仍屬過重，爰均依刑法第59條之規
    定，酌予減輕其刑。爰審酌被告僅因心懷愧欠即鋌而走險將
    第一級毒品海洛因運輸來臺，且所運輸之毒品數量亦非輕微
    ，若非因司法警察人員及時查獲，即有可能對社會造成重大
    危害，惟兼衡其於犯後均能坦承犯行，並一再表示後悔，態
    度尚可等一切情狀，量處如主文所示之刑。
三、沒收部分：
    (一)扣案之袋裝粉末9 包，經送請法務部調查局鑑定結果後，
      確均含有第一級毒品海洛因成分之情已如上述，則依毒品
      危害防制條例第18條第1 項之規定，不問屬於犯人與否，
      均應予宣告沒收並銷燬之。
    (二)扣案盛裝前開第一級毒品海洛因之包裝袋9 只，既能與第
      一級毒品海洛因分別秤其重量，則與第一級毒品海洛因即
      無難以析離而無法個別宣告沒收之情事（最高法院92年度
      台上字第6911號判決要旨參照），惟該包裝袋9 只因具有
      防止第一級毒品海洛因裸露、逸出及潮濕之功用，並便於
      攜帶及持有毒品，且與扣案之涼鞋1 雙均係「阿海」所有
      而供與被告及「JOJO」共犯本案之物，亦應依同條例第19
      條第1 項之規定，併諭知沒收之宣告。
據上論斷，應依刑事訴訟法第299 條第1 項前段，毒品危害防制
條例第4 條第1 項、第18條第1 項前段、第19條第1 項，懲治走
私條例第2 條第1 項、第11條，刑法第11條前段、第28條、第55
條、第59條，判決如主文。
本案經檢察官丁俊成到庭執行職務。
中    華    民    國    98    年    4     月    30    日
                    刑事第十庭  審判長法  官   江德民
                                      法  官   陳添喜
                                      法  官   蘇昌澤
以上正本證明與原本無異。
如不服本判決應於收受判決後10日內向本院提出上訴書狀，並應
敘述具體理由。其未敘述上訴理由者，應於上訴期間屆滿後20日
內向本院補提理由書 (均須按他造當事人之人數附繕本)「 切勿
逕送上級法院」。
                                      書記官   田宜芳
中    華    民    國    98    年    4     月    30    日
附錄論罪科刑依據之法條：
毒品危害防制條例第4條
製造、運輸、販賣第一級毒品者，處死刑或無期徒刑；處無期徒
刑者，得併科新臺幣 1 千萬元以下罰金。
製造、運輸、販賣第二級毒品者，處無期徒刑或 7 年以上有期徒
刑，得併科新臺幣 7 百萬元以下罰金。
製造、運輸、販賣第三級毒品者，處 5 年以上有期徒刑，得併科
新臺幣 5 百萬元以下罰金。
製造、運輸、販賣第四級毒品者，處 3 年以上 10 年以下有期徒
刑，得併科新臺幣 3 百萬元以下罰金。
製造、運輸、販賣專供製造或施用毒品之器具者，處 1 年以上 7
年以下有期徒刑，得併科新臺幣 1 百萬元以下罰金。
前五項之未遂犯罰之。
毒品危害防制條例第18條
查獲之第一、二級毒品及專供製造或施用第一、二級毒品之器具
，不問屬於犯人與否，均沒收銷燬之；查獲之第三、四級毒品及
製造或施用毒品之器具，無正當理由而擅自持有者，均沒入銷燬
之。但合於醫藥、研究或訓練之用者，得不予銷燬。
前項合於醫藥、研究或訓練用毒品或器具之管理辦法，由法務部
會同行政院衛生署定之。
毒品危害防制條例第19條
犯第 4 條至第 9 條、第 12 條、第 13 條或第 14 條第 1 項、
第2 項之罪者，其供犯罪所用或因犯罪所得之財物，均沒收之，
如全部或一部不能沒收時，追徵其價額或以其財產抵償之。
為保全前項價額之追徵或以財產抵償，得於必要範圍內扣押其財
產。
犯第 4 條之罪所使用之水、陸、空交通工具沒收之。
懲治走私條例第2條
私運管制物品進口、出口逾公告數額者，處7 年以下有期徒刑，
得併科新臺幣3 百萬元以下罰金。
前項之未遂犯罰之。
第 1 項所稱管制物品及其數額，由行政院公告之。
懲治走私條例第11條
走私行為之處罰，海關緝私條例及本條例無規定者，適用刑法或
其他有關法律。


司法院資訊處製作；財團法人民間司法改革基金會備份。
